臺灣高等法院臺中分院刑事判決　 99年度上更(一)字第174號
上　訴　人
即　被　告　林韋嘉
輔　佐　人　林展松
上　訴　人
即　被　告　王桂洲
共　　 同
指定辯護人　本院公設辯護人劉秋蘭
上列上訴人因毒品危害防制條例案件，不服臺灣彰化地方法院95
年度訴字第1050號中華民國96年8月28日第一審判決（起訴案號
：臺灣彰化地方法院檢察署95年度偵字第3450號），提起上訴，
經判決後，由最高法院發回更審，本院判決如下：
    主  文
原判決關於林韋嘉販賣第二級毒品、販賣第三級毒品及王桂洲部
分，均撤銷。
林韋嘉共同連續販賣第三級毒品，處有期徒刑肆年拾月。扣案之
第三級毒品愷他命貳拾貳包（合計驗餘淨重貳拾伍點壹參公克）
、SAMSUNG行動電話壹支（含0000000000號SIM卡）、帳冊壹本、
電子磅秤壹台、研磨器壹組、分裝湯匙參支、分裝罐貳個、分裝
毒品塑膠貳個，均沒收；販賣第三級毒品所得新臺幣參萬陸仟肆
佰元沒收（其中新臺幣參仟參佰元，與王桂洲連帶沒收），如全
部或一部不能沒收時，以其財產抵償之（其中新臺幣參仟參佰元
部分，以其與王桂洲財產連帶抵償之）。
林韋嘉被訴販賣第二級毒品罪部分，無罪。
王桂洲共同販賣第三級毒品，處有期徒刑壹年陸月。扣案之SAMS
UNG行動電話壹支（含0000000000號SIM卡）沒收；販賣第三級毒
品之所得新臺幣參仟參佰元，與林韋嘉連帶沒收，如全部或一部
不能沒收時，以其等財產連帶抵償之。
    事  實
一、林韋嘉明知愷他命（Ketamine，又稱Ｋ他命）係毒品危害防
    制條例分別所列之第三級毒品，不得非法販賣，竟仍意圖營
    利，基於販賣第三級毒品愷他命之概括犯意，於民國94年11
    月至95年4月間，向桃園縣綽號「光哥」之林權光及台中市
    綽號「志明」之成年男子購入第三級毒品愷他命，並以其所
    有之電話號碼0000000000號行動電話作為聯絡工具，連續為
    下列販賣第三級毒品愷他命予羅健汶、吳志豪、楊仁銓、葉
    正偉、王俊山、林苡彤、王桂洲、姚佳苓之犯行。其中就其
    於95年1月22日前某時，販賣愷他命3包給羅健汶1次之犯行
    ，係與王桂洲共同基於犯意之聯絡，由林韋嘉與羅健汶聯絡
    與約定後，再由林韋嘉囑託王桂洲將愷他命交付予羅健汶。
    茲分述林韋嘉之販賣愷他命犯行如下：
(一)、於94年11月26日晚上11時許、94年11月27日凌晨1時許、94
    年11月28日上午10時許前、95年1月22日前某時，由羅健汶
    以其持用之0000000000號行動電話撥打林韋嘉持用之000000
    0000號行動電話，表明欲向林韋嘉購買愷他命，雙方遂相約
    在彰化市區交易，林韋嘉即以每包愷他命約新臺幣（下同）
    1,100元之價格，先後販賣第三級毒品愷他命2包（2,200元
    ）、2包（2,200元）、2包（2,200元）、3包（3,300元）予
    羅健汶共4次。其中王桂洲係於上開95年1月22日前某時，與
    林韋嘉基於犯意之聯絡，依林韋嘉之指示，攜帶羅健汶所欲
    價購之愷他命3包（3,300元）前往交付羅健汶，而與林韋嘉
    共同販賣愷他命給羅健汶1次。
  2.於94年11月22日上午11時許，由吳志豪以其持用之00000000
    00號行動電話撥打林韋嘉持用之電話號碼0000000000號行動
    電話，表明欲購買愷他命，雙方遂相約在彰化縣彰化市○○
    路某處交易，林韋嘉即以10公克1萬2千元之價格，販賣第三
    級毒品愷他命予吳志豪1次。
  3.於94年11月18日凌晨，由楊仁銓以其使用之0000000000號行
    動電話撥打林韋嘉持用之電話號碼0000000000號行動電話，
    表明欲購買愷他命，雙方遂相約在彰化縣境某處交易，林韋
    嘉即販賣2公克（2,400元）之愷他命給楊仁銓1次。
  4.於94年11月13日及同年月14日，由葉正偉以其使用之000000
    0000號行動電話傳送簡訊及撥打林韋嘉持用之電話號碼0000
    000000號行動電話，表明欲購買愷他命，雙方遂相約彰化縣
    彰化市○○路之「燦坤電子」前交易，林韋嘉即販賣價值
    2,600元之愷他命給葉正偉1次。
  5.於94年11月14日凌晨1時許，由王俊山以0000000000號行動
    電話撥打林韋嘉持用之0000000000號行動電話，表明欲購買
    愷他命，雙方遂相約在彰化縣彰化市區「冠軍海釣場」交易
    ，林韋嘉即以1包1,500元之價格，販賣第三級毒品愷他命予
    王俊山1次。
  6.於94年11月28日凌晨2時許，由林苡彤以其持用之000000000
    0號行動電話撥打林韋嘉持用之0000000000號行動電話，表
    明欲購買愷他命，雙方遂相約在林韋嘉工作處所外交易，林
    韋嘉即販賣5公克（5,500元）之愷他命予林苡彤1次，惟林
    苡彤係向林韋嘉賒欠該次價款，林韋嘉並未實際取得犯罪所
    得。
  7.於94年11月20日凌晨0時41分許，姚佳苓以其使用之0000000
    000號行動電話與林韋嘉持用之0000000000號行動電話聯絡
    ，表明欲購買愷他命，雙方嗣相約在彰化縣彰化市○○路某
    處交易，林韋嘉即販賣3公克（3,600元）之愷他命予姚佳苓
    1次。
  8.於94年11月間某日起，至95年2月間某日止，由王桂洲與林
    韋嘉聯絡後，表明欲向林韋嘉購買愷他命，雙方遂相約在王
    桂洲位於彰化縣彰化市之住處或其住處附近交易，林韋嘉即
    先後2次各販賣2公克（2,200元）之愷他命予王桂洲。
二、嗣於95年4月6日經警查獲，並扣得林韋嘉所有供販賣用之第
    三級毒品愷他命22包（合計驗餘淨重25點13公克、推估驗前
    總純質淨重約為24.42公克）及林韋嘉所有供販賣愷他命之
    SAMSUNG行動電話1支（含0000000000號SIM卡）、帳冊1本、
    電子磅秤1台、研磨器1組、分裝湯匙3支、分裝罐2個、分裝
    毒品塑膠2個。另扣得與本案無關之林韋嘉所有0000000000
    號、0000000000號、0000000000號行動電話、現金6萬9,900
    元、白色粉末4包（刑事警察局編為B1、B2、B25、B26號）
    、吸食工具塑膠管4支、裝吸食工具銀色塑膠管盒子1個；王
    桂洲所有之0000000000號、0000000000號行動電話、現金60
    0元、塑膠剷子1支、分裝袋1包。
三、案經彰化縣警察局移送臺灣彰化地方法院檢察署檢察官偵查
    起訴。
    理  由
壹、證據能力方面
一、按被告以外之人於偵查中向檢察官所為之陳述，除顯有不可
    信之情況者外，得為證據，刑事訴訟法第159條之1第2項定
    有明文。而所謂不可信情況之認定，法院應審酌被告以外之
    人於陳述時之外在環境及情況，例如：陳述時之心理狀況、
    有無受到外力干擾等，以為判斷之依據，故係決定陳述有無
    證據能力，而非決定陳述內容之證明力。是被告以外之人前
    於偵查中已具結而為證述，除反對該項供述得具有證據能力
    之一方，已釋明「顯有不可信之情況」之理由外，皆得為證
    據；又司法實務運作上，咸認偵查中檢察官向被告以外之人
    所取得之陳述，原則上均能遵守法律規定，不致違法取供，
    其可信性極高，因而明定除顯有不可信之情況者外，得為證
    據，即被告以外之人於偵查中依法應具結者已具結，向檢察
    官所為之陳述，原則上具有證據能力，於例外「顯有不可信
    之情況」，始不具證據能力。本案證人羅健汶、吳志豪、楊
    仁銓、葉正偉、王俊山、林苡彤、姚佳苓於檢察官偵查中所
    為之陳述，及共同被告王桂洲於偵查中以證人地位所為之陳
    述，均經檢察官告以具結之義務及偽證之處罰，且經具結而
    擔保其證述之真實性，復無證據顯示係遭受強暴、脅迫、詐
    欺、利誘等外力干擾情形，或在影響其等心理狀況致妨礙其
    自由陳述等顯不可信之情況下所為，則上開證人於偵查中業
    經具結之陳述，自有證據能力。
二、復按偵查犯罪機關依法定程序監聽之錄音，係以監聽之錄音
    帶為其調查犯罪所得之證據，司法警察依據監聽錄音結果予
    以翻譯而製作之通訊監察譯文，乃該監聽錄音帶內容之顯示
    ，此為學理上所稱之「派生證據」，屬於文書證據之一種。
    於被告或訴訟關係人對其譯文之真實性發生爭執或有所懷疑
    時，法院固應依刑事訴訟法第165條之1第2項之規定，勘驗
    該監聽錄音帶以踐行調查證據之程序，俾確認該錄音聲音是
    否為通訊者本人及其內容與通訊監察譯文之記載是否相符，
    或傳喚該通訊者為證據調查。倘被告或訴訟關係人對該通訊
    監察譯文之真實性並不爭執，即無勘驗辨認其錄音聲音之調
    查必要性，法院於審判期日如已踐行提示通訊監察譯文供當
    事人辨認或告以要旨，使其表示意見等程序並為辯論者，其
    所為之訴訟程序即無不合（最高法院97年度台上字第561號
    判決參照）。查本件警方對被告使用之0000000000號行動電
    話所實施之通訊監察，係經檢察官依修正前通訊保障及監察
    法所核准，在通訊監察期間內對上開門號為合法之監聽，此
    有詳載聲監案號、案由、監察電話、對象及譯文人等資料之
    臺灣化地方法院檢察署通訊監察書及譯文紀錄等在卷可參，
    上開通訊監察係依法定程序所為，而警方基於該通訊監察所
    取得之監聽電話錄音，復製作成監聽譯文，有通訊監察譯文
    在卷可憑，且經本院於審判期日提示予公訴人、被告及其辯
    護人後，供其等辨認、表示意見並為辯論，迄言詞辯論終結
    前均無異議，即同意有證據能力，本院復查無其他不法之情
    狀，依上開說明，本件卷內通訊監察譯文自具有證據能力。
三、又按被告以外之人於審判外之陳述，雖不符刑事訴訟法第15
    9條之1至第159條之4之規定，然經當事人於審判程序同意作
    為證據，法院審酌該言詞陳述作成時之情況，認為適當者，
    亦得為證據；當事人、代理人或辯護人於法院調查證據時，
    知有刑事訴訟法第159條第1項不得為證據之情形，而未於言
    詞辯論終結前聲明異議者，視為有前項之同意，刑事訴訟法
    第159條之5定有明文。核其立法意旨，在於傳聞證據未經當
    事人之反對詰問予以核實，原則上先予排除。惟若當事人已
    放棄反對詰問權，於審判程序中表明同意該等傳聞證據可作
    為證據；或於言詞辯論終結前未聲明異議，基於尊重當事人
    對傳聞證據之處分權，暨證據資料愈豐富，愈有助於真實發
    見之理念，且強化言詞辯論主義，使訴訟程序得以順暢進行
    ，上開傳聞證據亦均具有證據能力。經查：本案採為判決基
    礎之被告以外之人於審判外之言詞或書面陳述，固屬傳聞證
    據，除前述證據能力之判斷部分外，其餘本案採為判決基礎
    之審判外陳述及文書資料，公訴人、被告及其等辯護人均不
    爭執，即同意有證據能力，本院審酌上開陳述或文書作成時
    之情況，並無違法取證之瑕疵，認以之作為證據為適當，揆
    諸上開規定，自有證據能力。
貳、實體有罪方面
一、訊據被告林韋嘉對於上開販賣第三級毒品愷他命之犯行，業
    於偵查中及本院、原審審理時坦承不諱；另被告王桂洲於本
    院審理時經合法傳喚無正當理由不到庭，惟其已於偵查中、
    原審審理時就參與交付愷他命給羅健汶之犯罪事實坦承不諱
    。其等自白復有下列證據可資補強：
(一)、被告林韋嘉自白其販賣愷他命之犯行，核與證人羅健汶、吳
    志豪、楊仁銓（即楊順丞）、葉正偉、王俊山、林苡彤、王
    桂洲、姚佳苓分別於警詢、偵查中，及證人羅健汶、吳志豪
    於本院前審審理時證述購買愷他命之情節大致相符（見警局
    卷第39頁、第56至57頁；偵查卷第15至16頁、第46頁反面、
    第49至50頁、第54頁反面、第62頁反面至63頁、第67頁反面
    至68頁、第70頁反面至71頁、第73頁反面至74頁、第89頁、
    第104頁反面至105頁、第112至113頁、第121頁、第125至
    126頁、第145頁、148頁；本院前審卷第二宗第244至251頁
    ），並有臺灣彰化地方法院檢察署通訊監察書、通訊監察譯
    文表暨其相關錄音資料、通聯調閱查詢單、電話申設人一覽
    表附卷可稽，復有扣案之被告林韋嘉所有之SAMSUNG行動電
    話1支（含0000000000號SIM卡）、帳冊1本、電子磅秤1台、
    編號B3至B24之愷他命22包、研磨器1組、分裝湯匙3支、分
    裝罐2個、分裝毒品塑膠2個可資佐證。且上開編號B3至B24
    之愷他命22包，經送內政部警政署刑事警察局（下稱刑事警
    察局）鑑定結果，確認係第三級毒品愷他命無訛（合計驗餘
    淨重25點13公克、推估驗前總純質淨重約為24.42公克），
    亦有該局96年5月10日刑鑑字第0960049362號鑑定書附於原
    審卷（第145頁）可參。
(二)、證人羅健汶、吳志豪、楊仁銓、葉正偉、王俊山、林苡彤、
    王桂洲、姚佳苓證述向被告林韋嘉購買愷他命之次數與金額
    ，前後有不一致之情形。而被告林韋嘉雖自白有販賣第三級
    毒品愷他命之犯行，惟仍須就其自白與證人之指證間相互勾
    稽，以確認其自白及證人證詞之真實性。本院衡以被告林韋
    嘉既係以0000000000號行動電話作為其販賣愷他命之聯絡工
    具，且上開行動電話復經警方依法實施通訊監察而製有譯文
    ，故除王桂洲向被告林韋嘉購買愷他命之部分外，應以與被
    告林韋嘉之自白及證人指證相符合之通訊監察譯文作為補強
    證據，即以相符合之通訊內容資為認定被告林韋嘉販賣愷他
    命之依據。另依罪疑有利於被告之原則，本院採次數及數量
    最少量者，對被告林韋嘉為最有利之事實認定。分述如下：
  1.羅建汶使用之0000000000號行動電話，曾於94年11月26日23
    時10分許、94年11月27日1時22分許、94年11月28日10時56
    許撥打被告林韋嘉使用之0000000000號行動電話；及於95年
    1月22日3時32分許傳送簡訊至被告林韋嘉使用之0000000000
    號行動電話，其通話及簡訊內容如下：
    「(1)94年11月26日23時10分許
    （林）：你是誰。
    （羅）：我『螺仔肉』。
    （林）：怎樣。
    （羅）：昨天那個還有嗎。
    （林）：有。
    （羅）：現金2件。
    （林）：好，你在那。
    （羅）：我家在彰基附近。
    （林）：出發打給你。
    （羅）：好。
      (2)94年11月27日1時22分許
    （林）：喂。
    （羅）：你『阿嘉』嗎？
    （林）：嗯。
    （羅）：你上班有帶過去嗎？
    （林）：多少？
    （羅）：2件
    （林）：你來直接走到廁所，我會跟你進去。
    （羅）：問題我不知道在那裡。
    （林）：冠軍ㄚ。
    （羅）：我不知道在那裡。
    （林）：你在那裡。
    （羅）：我在中央路。
    （林）：你中央路看到7-11右轉進來。
    （羅）：喔，KTV巷子那裡。
    （林）：對。
      (3)94年11月28日10時56分許
    （林）：喂。
    （羅）：喂！老大耶喔。
    （林）：嗯。
    （羅）：有1包比較少。
    （林）：一樣啦。
    （羅）：有1包0.92而已。
    （林）：喔。
    （羅）：抱歉。
      (4)95年1月22日3時32分之簡訊
    今天拿的那三件重量都不足，分別是0.9、0.85、0.88，希
    望你能留意一下，謝謝！」
    而上開通話及簡訊內容，業據證人羅建汶於警詢時證稱：係
    向林韋嘉購買K他命之聯絡內容，「現金2件」是指K他命2包
    ，係以現金交易，另重量不足部分均係指向林韋嘉表示購買
    K他命之重量不夠等語；及於偵查中證稱：其有與林韋嘉買K
    他命，每次買約2至10包，每包是1100元至1300元等語明確
    。而依上開通訊內容及證人羅健汶之證詞觀之，本院從最低
    金額（即每包1100元）認定被告林韋嘉先後販賣4次愷他命
    給羅健汶之數量與金額為2包（2200元）、2包（2200元）、
    2包（2200元）、3包（3300元）。另由上開通訊內容觀之，
    本院認定前3次應係被告林韋嘉親自交付愷他命給羅健汶，
    被告王桂洲應係於95年1月22日參與交付愷他命給羅健汶。
  2.證人吳志豪於94年11月22日11時09分許、同日11時13分許，
    以其0000000000號行動電話，撥打被告林韋嘉使用之000000
    0000號行動電話，其間通話內容為：
   「(1)94年11月22日11時09分許
     （林）：喂。
     （吳）：我要到了。
     （林）：你在那裡等。
     （吳）：好。
     （林）：你從那裡來。
     （吳）：彰和路轉線東路這邊。
     （林）：你到『涵洞』，我去帶你。
     (2)同日11時13分許
     （林）：喂。
     （吳）：是彰和路『涵洞』嗎？
     （林）：東發路。
     （吳）：那我還要再走。
     （林）：好。」
    而證人吳志豪業於警詢時證稱：「此2通電話是我所撥打，
    是綽號『阿嘉』之林韋嘉所接聽，內容是我與林韋嘉約定地
    點要購買K他命毒品。」等語；及於偵查中證稱：買1公克是
    1200元，每次買10至20公克等語屬實。則依上開通訊內容及
    證人吳志豪之證詞觀之，本院認定被告林韋嘉係販賣10公克
    （12,000元）之愷他命給吳志豪1次。
  3.證人楊仁銓於94年11月18日0時58分許、同日1時3分許，以
    其使用之0000000000號行動電話，撥打被告林韋嘉使用之00
    00000000號行動電話，其間通話內容為：
   「(1)94年11月18日0時58分許
   （楊）：喂，阿嘉喔。
   （林）：嗯。
   （楊）：你那裡有『褲』嗎？
   （林）：我在上班。
   （楊）：我去跟你拿。
   （林）：那．．
   （楊）：我朋友現在彰化，我叫他去跟你拿。
   （林）：要現金。
   （楊）：『哭夭』，我明、後天拿給你啦，我朋友現在彰
           化，叫他過去跟你拿。
   （林）：要多少。
   （楊）：拿5件。
   （林）：你叫他來，直接走來廁所不要和我講話，因為我
         最近被『點名做記號』。
   （楊）：誰。
   （林）：店耶，經理。
   （楊）：這樣你現在看他走進去廁所那個就是。
   （林）：那一個。
   （楊）：志偉，一個理山本頭、短頭髮、矮矮的、穿黑的
           。
   （林）：肉黑黑的，阿弟喔。
   （楊）：不是啦，志偉啦，等一下你跟他問是不是志偉啦
           ，手有刺青。
   （林）：穿什麼衣服。
   （楊）：我等一下打給你，他現在打過來了。
   （林）：好。
     (2)同日1時3分許
   （楊）：喂。
   （林）：人到了。
   （楊）：人到了，好。
   （林）：好。」
    上開通話內容業據證人楊仁銓於警詢時證稱：上開2通電話
    ，係其要向被告林韋嘉購買愷他命5克，1克1200元，但因現
    金不夠，當天只拿2克等語明確。則依上開通訊內容及證人
    楊仁銓之證詞觀之，本院認定被告林韋嘉係販賣2公克（
    2,400元）之愷他命給楊仁銓1次。
  4.證人葉正偉於94年11月13日3時40分許，以其使用之0000000
    000號行動電話，傳送簡訊至被告林韋嘉使用之0000000000
    號行動電話，其內容為：「阿嘉，我想跟你調東西可以嗎？
    」、「我知道那次你很不高興，抱歉！以後不會再這樣了，
    希望大家朋友一場再幫我一次忙。」、「如果不能幫忙，告
    訴我一聲好嗎？畢竟上次我不對。」而證人葉正偉於警詢時
    證稱：上開3通簡訊是其向林韋嘉購買愷他命等語明確。另
    葉正偉於94年11月14日18時31分許、同日18時33分許，以其
    使用之0000000000號行動電話，撥打被告林韋嘉使用之0000
    000000號行動電話，其間通話內容為：
   「(1)94年11月14日18時31分許
     （林）：喂。
     （葉）：喂，我到了。
     （林）：你到那裡。
     （葉）：我到大埔路。
     （林）：大埔路，等一下我打給你，我叫我老婆拿下去給
             你。
     （葉）：你人在那裡。
     （林）：我還沒回去。
     （葉）：我順便要拿『東西」。
     （林）：你錢2600先拿給我老婆，『戒指』我叫我老婆拿
             還給你。
     （葉）：『戒指』先不要拿，禮拜五再拿給你。
     （林）：多少錢。
     （葉）：2600。
     （林）：你要差就對啦。
     （葉）：禮拜五再拿給你，『戒指』先放你那裡。
     （林）：好。
     （葉）：你在那裡，我過去找你？
     （林）：你過來可能有人要跟你要錢。
     （葉）：阿南喔。
     （林）：嗯。
       (2)同日18時33分
     （林）：喂。
     （葉）：喂，現在要怎樣
     （林）：我怎麼知道，我過去找你拿錢，你欠他的，你自
             己跟他處理。
     （葉）：要怎樣拿過去給你。
     （林）：你到燦坤，高速公路下。
     （葉）：燦坤。
     （林）：你家附近檳榔攤。
     （葉）：好。」
     上開通話內容業據證人葉正偉於警詢時證稱：上開通話是
     由林韋嘉接聽，其是要跟林韋嘉購買K他命，係約定在彰化
     市○○路「燦坤」附近交易的等語；及於偵查中證稱：每
     次買1包，1100至1200元，其於94年11月13日及11月14日打
     電話給林韋嘉，是要買愷他命，戒指是其先抵押給林韋嘉
     的等語明確，則依上開簡訊、通話內容及證人葉正偉之證
     詞觀之，本院認定被告林韋嘉係販賣2,600元之愷他命給葉
     正偉1次。
   5.證人王俊山於94年11月14日1時53分許，以其持用之000000
     0000號行動電話撥打被告林韋嘉使用之0000000000號行動
     電話，雙方有以下通話內容：
   「（林）：喂。
     （王）：喂，你在那裡。
     （林）：你是誰。
     （王）：我『阿山』。
     （林）：公司ㄚ。
     （王）：你在那裡。
     （林）：公司啦，你是『番仔』。
     （王）：你那裡有『褲子』。
     （林）：有啦。
     （王）：這樣，我到門口再打給你，我要『一支』。
     （林）：上班沒辦法打電話，你就直接走進來。
     （王）：好，我『阿伯』還在那裡嗎？
     （林）：沒有啦，走了。
     （王）：好。」
    上開通話內容，業據證人王俊山於警詢時證稱：「此通電話
    是我撥打，是綽號『阿嘉』之林韋嘉所接聽，『褲子』是指
    Ｋ他命，『一支』是指Ｋ他命1包。」等語（偵查卷第15頁
    警詢筆錄），及於偵查中證稱：「我只有與『阿嘉』林韋嘉
    買過毒品，時間是在94年11月14日，我是用0000000000打阿
    嘉的手機買毒品，地點是在彰化市的『冠軍海釣場』，這1
    次我買K他命1包，價錢是1500元。」等語明確，則依上開通
    話內容及證人王俊山之證詞觀之，本院認定被告林韋嘉係販
    賣1包（1,500元）之愷他命給葉正偉1次。
  6.證人林苡彤於94年11月28日2時18分許，以其使用之0000000
    000號行動電話撥打被告林韋嘉使用之0000000000號行動電
    話，其間之通話如下：
    「（林韋嘉）：喂！
      （林苡彤）：喂耶！
      （林韋嘉）：嗯。
      （林苡彤）：我過去給你拿『龍蝦』
      （林韋嘉）：現在。
      （林苡彤）：是。
      （林韋嘉）：要幾隻。
      （林苡彤）：5隻。
      （林韋嘉）：現金。
      （林苡彤）：是。
      （林韋嘉）：跟誰。
      （林苡彤）：我自己。
      （林韋嘉）：好。」
     證人林苡彤業於警詢時證稱：「此通電話是我所撥打，林
     韋嘉所接聽，內容是我要向林韋嘉購買5克愷他命，內容提
     及之『龍蝦』係指愷他命毒品。」等語；及於偵查中證稱
     ：「（是否知道林韋嘉賣毒品的價錢？）K他命1公克1,100
     至1,200元。」、「我是2時多在林韋嘉上班的地點即釣蝦
     場外面，跟林韋嘉拿5公克的K他命，我是跟他賒帳。」等
     語明確，則依上開通話內容及證人林苡彤之證詞觀之，本
     院認定被告林韋嘉係販賣5公克（5,500元）之愷他命給林
     苡彤1次。惟該次販賣之價金係由林苡彤賒欠，尚未實際取
     得犯罪所得。
  7.證人姚佳苓於94年11月20日0時41分許，以其使用之0000000
    000號行動電話傳送「三支要多少。」之簡訊至被告林韋嘉
    使用之0000000000號行動電話。上開簡訊內容業據證人姚佳
    苓於警詢時證稱：「是我向林韋嘉詢問3支K他命（約3公克
    ）要多少錢。」、「是林韋嘉本人將K他命拿來販賣給我。
    」等語；於偵查中證稱：「（K他命價錢？）1包（約1公克
    ）1,200元，交易地點是在金馬路。」、「是林韋嘉本人送
    過來的。」等語明確。則依上開簡訊內容及證人姚佳苓之證
    詞觀之，本院認定被告林韋嘉係販賣3公克（3,600元）之愷
    他命給姚佳苓1次。
  8.證人王桂洲業於偵查中證稱：跟林韋嘉買過2、3次愷他命，
    自94年11月至95年2月，每次買2公克，每克1,100至1,200元
    ，交易地點是在其住處附近，有時林韋嘉會拿到其住處等語
    明確，核與被告林韋嘉自白之情節大致相符。故本院從輕認
    定被告林韋嘉係先後2次各販賣2公克（2,200元）之愷他命
    予王桂洲。
(三)、被告王桂洲販賣第三級毒品愷他命部分：
  1.被告王桂洲於95年4月6日警詢時供稱：「我沒有與林韋嘉一
    同在販賣毒品，但我曾基於朋友情誼下免費幫忙代送毒品。
    」（警卷第39頁）、「我有幫他（林韋嘉）送過毒品。」等
    語（偵查卷第10頁警詢筆錄）；於偵查中供稱：「我只有幫
    他送K他命。」、「（為何幫他送K他命？）他有免費提供我
    毒品施用，我還會介紹朋友向他購買。」等語（偵查卷第15
    頁）；及於原審審理時自承：「我拿給羅健汶1次。」、「
    （你幫林韋嘉送愷他命有何好處？）偶爾給我施用愷他命不
    用錢」等語（見原審卷第141、183頁）。
  2.證人羅健汶業於偵查中證稱：曾經跟王桂洲拿過愷他命，王
    桂洲說是林韋嘉的，是在彰化市區拿的等語明確；且被告林
    韋嘉亦於原審審理時供稱：王桂洲曾幫其拿K他命給羅健汶
    等語屬實。足認被告王桂洲明知被告林韋嘉藉販賣第三級毒
    品愷他命牟利，為貪圖被告林韋嘉免費提供其第三級毒品愷
    他命施用之利益，而依被告林韋嘉之囑託交付愷他命予羅健
    汶1次。
  3.按凡以自己犯罪之意思而參與犯罪，不論其所參與者，是否
    犯罪構成要件之行為，皆為刑法第28條所規定之正犯，固不
    待言，即以幫助他人犯罪之意思而參與犯罪，其所參與者，
    苟係犯罪構成要件之行為，亦為共同正犯，必以幫助他人犯
    罪之意思而參與犯罪，其所參與者又為犯罪構成要件以外之
    行為，始為刑法第30條第1項所規定之幫助犯。又刑法上所
    謂販賣行為，係指以營利為目的，有償轉讓，將商品購入或
    賣出，有一於此，犯罪即為完成，故交付商品與收取價金，
    均屬販賣犯罪之構成要件行為，縱以幫助他人營利犯罪之意
    思，而有參與交付買賣標的物、收取貨款之販賣要件行為，
    自應論以共同正犯而非幫助犯（最高法院84年度台上字第
    5647號判決參照）。被告王桂洲既知悉被告林韋嘉在販賣愷
    他命，為圖取免費施用愷他命之利益，基於幫助被告林韋嘉
    販毒營利之意思，而交付愷他命給羅健汶1次，其係參與販
    賣毒品之構成要件行為，自應論以共同正犯。
(四)、按販賣愷他命係違法行為，非可公然為之，亦無公定價格，
    容易分裝並增減份量，而每次買賣之價量，可能隨時依雙方
    關係深淺、資力、需求量及對行情之認知、來源是否充裕、
    查緝是否嚴緊、購買者被查獲時供述購買對象之可能風險之
    評估等，而異其標準，非可一概而論，從而販賣之利得，除
    被告就販賣之價量俱臻明確供述外，委難察得實情，然販賣
    之人從價差或量差中牟利之方式雖異，其意圖營利之販賣行
    為則無二致。本件被告林韋嘉、王桂洲販賣愷他命之犯行，
    雖因並未當場查獲販毒事實，且時隔久遠，而無從察知其販
    賣毒品確實數量，惟毒品危害防制條例所處罰之「販賣」毒
    品罪，所著重者為在主觀上有藉以牟利之惡性，及對毒品之
    擴散具有較有償或無償轉讓行為更嚴重之危害性，被告「營
    利」之意圖係從客觀之社會環境、情況及證人、物證等資料
    ，依據證據法則綜合研判認定；衡諸毒品海洛因、甲基安非
    他命均量微價高，且依一般社會通念以觀，販賣行為在通常
    情形下均係以牟利為其主要誘因及目的，從而，舉凡其有償
    交易，除足反證其確另基於某種非圖利本意之關係外，通常
    尚難因無法查悉其販入價額作為是否高價賣出之比較，諉無
    營利之意思，阻卻販賣犯行之追訴。而本案販賣第三級毒品
    之犯行屬重罪，如於買賣之過程中無利可圖，被告林韋嘉何
    必甘冒觸犯刑罰之高度風險幫助他人取得毒品？是依一般經
    驗法則，堪信被告林韋嘉各次販賣毒品愷他命時，確有從中
    賺取買賣價差，而有營利之意圖甚明。另被告王桂洲業於偵
    查中及原審審理時供稱：其幫林韋嘉交付愷他命，可獲得免
    費施用愷他命之好處等語，顯見被告王桂洲亦有營利之意圖
    。
(五)、綜上所述，被告2人應有前開販賣愷他命之犯行，事證明確
    ，其等犯行均堪認定。
二、論罪科刑
(一)、新舊法比較：
  1.刑法部分：按刑法業於94年2月2日經修正公布，並於95年7
    月1日起施行，被告林韋嘉於行為後，刑法已有變更。且按
    行為後法律有變更者，適用行為時之法律；但行為後之法律
    有利於行為人者，適用最有利於行為人之法律，刑法第2條
    第1項定有明文；復按比較新舊法，應就罪刑有關之共犯、
    未遂犯、想像競合犯、牽連犯、連續犯、結合犯，以及累犯
    加重、自首減輕暨其他法定加減原因（如身分加減）與加減
    例等一切情形，本於統一性及整體性原則，綜其全部罪刑之
    結果而為比較（最高法院95年5月23日第8次刑庭會議決議參
    照）。新修正刑法已刪除第56條連續犯之規定，此刪除雖非
    犯罪構成要件之變更，但顯已影響行為人刑罰之法律效果，
    自屬法律有變更。被告林韋嘉所為數次販賣第三級毒品犯行
    ，依修正前刑法第56條規定，基於概括犯意所觸犯同一罪名
    之數行為，在法律上評價為1罪，而修正刪除刑法第56條之
    規定後，該數行為即依數罪併罰之規定分論併罰，則依新修
    正刑法第2條第1項規定，比較新、舊法結果，以修正前之規
    定有利於被告林韋嘉。故就被告林韋嘉部分自應一體適用修
    正前刑法之規定。
  2.毒品危害防制條例部分：被告2人於行為後，毒品危害防制
    條例第4條業已修正，並於98年5月20日公布，同年月22日施
    行。茲比較新舊法如下：
  (1)修正前毒品危害防制條例第4條第3項原規定：「製造、運輸
    、販賣第三級毒品者，處5年以上有期徒刑，得併科新臺幣5
    百萬元以下罰金。」修正後之規定則為：「製造、運輸、販
    賣第三級毒品者，處5年以上有期徒刑，得併科新臺幣7百萬
    元以下罰金。」經比較新舊法之結果，以修正前之規定較有
    利於被告2人。
  (2)修正前毒品危害防制條例對於持有第三級毒品行為，並未處
    以刑罰；惟修正後毒品危害防制條例第11條第5項則規定：
    「持有第三級毒品純質淨重20公克以上者，處3年以下有期
    徒刑，得併科新臺幣30萬元以下罰金。」雖販賣前之持有行
    為依吸收關係即不予論罪。惟修法前該販賣第三級毒品前之
    持有行為，並不成罪，是修正前之規定自較有利於被告林韋
    嘉。
  (3)修正後毒品危害防制條例第17條第2項規定：「犯第4條至第
    8條之罪於偵查及審判中均自白者，減輕其刑。」本件被告2
    人於偵查中及審判中均自白犯罪，如依上開規定，其應減輕
    其刑，故該新修正之規定，顯已影響行為人刑罰之法律效果
    ，自屬法律有所變更。而修正前毒品危害防制條例並無該項
    規定。經比較新舊法之結果，以修正後之規定有利於被告2
    人。
  (4)經綜合比較結果，以修正後毒品危害防制條例之規定較有利
    於被告2人，自應一體適用修正後毒品危害防制條例之規定
    。
(二)、核被告林韋嘉、王桂洲所為，均係犯修正後毒品危害防制條
    例第4條第3項之販賣第三級毒品罪。被告林韋嘉持有第三級
    毒品（純質淨重超過20公克以上）之低度行為，為其販賣第
    三級毒品之高度行為所吸收，不另論罪。被告林韋嘉、王桂
    洲就販賣第三級毒品予羅健汶1次之犯行，有犯意聯絡及行
    為分擔，均為共同正犯（被告林韋嘉所為不論依修正前刑法
    第28條或修正後刑法第28條之規定均屬共同正犯，即無有利
    或不利之情形，無庸為新舊法比較，而本案尚有前述新舊法
    比較之情形，且比較之結果以修正前之規定有利於被告林韋
    嘉，依最高法院97年度第2次刑事庭會議決議意旨，應整體
    適用修正前刑法之規定）。公訴人認被告王桂洲係構成販賣
    第三級毒品之幫助犯，尚有未洽，惟此僅係參與犯罪之態樣
    不同，不生變更起訴法條之問題，併此敘明。被告林韋嘉先
    後多次販賣第三級毒品犯行，時間緊接，犯罪構成要件相同
    ，顯係基於概括犯意反覆為之，為連續犯，應依修正前刑法
    第56條之規定，論以一連續販賣第三級毒品罪，並依法加重
    其刑。被告林韋嘉於偵查中、原審及本院審理時自白有販賣
    第三級毒品犯行；另被告王桂洲於警詢、偵查中就其「基於
    幫助林韋嘉販賣第三級毒品之犯意，參與實行交付第三級毒
    品」之販賣第三級毒品構成要事實業已自白屬實，復於原審
    審理時坦白認罪，足見被告2人於偵查及審判中均自白，應
    依修正後毒品危害防制條例第17條第2項之規定減輕其刑；
    被告林韋嘉部分並先加重後減輕其刑。復按販賣第三級毒品
    之法定最輕本刑為有期徒刑5年，而同為販賣毒品之人，其
    原因動機不一，犯罪情節未必盡同，或有大盤毒梟者，亦有
    中、小盤之分，甚或僅止於吸毒者友儕間為求互通有無之有
    償轉讓者亦有之，其販賣行為所造成危害社會之程度自屬有
    異，法律科處此類犯罪，所設之法定最低本刑卻同為「5年
    以上有期徒刑，得併科700萬元以下罰金」，不可謂不重。
    於此情形，倘依其情狀處以相當之有期徒刑，即足以懲儆，
    並可達防衛社會之目的者，自非不可依客觀之犯行與主觀之
    惡性二者加以考量其情狀，是否有可憫恕之處，適用刑法第
    59條之規定酌量減輕其刑，期使個案裁判之量刑，能斟酌至
    當，符合比例原則。查被告王桂洲之販賣第三級毒品犯行僅
    有1次，且係依被告林韋嘉之囑託而交付愷他命給羅健汶，
    販賣之金額為3,3000元，所得亦歸被告林韋嘉所有，是被告
    王桂洲之犯罪情節尚屬輕微，以其情節而論，惡性遠不如專
    以販賣毒品維生之販毒集團重大，亦未造成無可彌補之鉅大
    危害，對社會整體之侵害程度尚非鉅大，然其所犯販賣第三
    級毒品罪之法定最輕本刑為5年以上有期徒刑，縱因被告王
    桂洲得依修正後毒品危害防制條例第17條第2項之規定減輕
    其刑（可減至有期徒刑2年6月），惟予以科處減輕其刑後之
    最低刑度仍嫌過重，而有情輕法重之情形，在客觀上足以引
    起一般人之同情，是其販賣愷他命之犯罪情狀顯可憫恕，爰
    依刑法第59條之規定再減輕其刑。至於被告林韋嘉明知施用
    毒品有害身心健康，竟仍販賣第三級毒品愷他命牟利，次數
    眾多，販毒對象亦有8人，危害社會治安及國民健康甚鉅，
    此部分行為所生危害，並無情堪憫恕可言，爰不予適用刑法
    第59條之規定減輕其刑。
三、不另為無罪諭知部分：
(一)、公訴意旨另以：被告林韋嘉、王桂洲除前開經本院認定販賣
    愷他命有罪部分之事實外，被告林韋嘉另有販賣6次愷他命
    給羅健汶、販賣2至3次愷他命給吳志豪、販賣1至2次愷他命
    給楊仁銓、每星期約1至2次販賣多次愷他命給葉正偉、多次
    販賣愷他命給林苡彤、販賣4至5次愷他命給姚佳苓之犯行；
    及被告王桂洲與林韋嘉基於犯意之聯絡，於95年2、3月間，
    林韋嘉與不詳之人聯絡後，指示被告王桂洲前往彰化縣和美
    鎮○○路高速公路橋下及東發路上，將愷他命交付予姓名年
    籍不詳之男子3次。因認被告林韋嘉、王桂洲此部分亦涉有
    販賣第三級毒品罪嫌云云。
(二)、經查：被告林韋嘉、王桂洲販賣愷他命之事實，除前述有罪
    部分業經本院認定明確外，其餘公訴人所起訴部分，除被告
    林韋嘉及證人羅健汶、吳志豪、楊仁銓、葉正偉、林苡彤、
    姚佳苓空泛之自白或指證外，並無其他積極之證據可資補強
    ，是此部分尚難認被告2人有公訴人所指之販賣第三級毒品
    犯行，此部分既不能證明被告2人犯罪，原應為無罪之諭知
    ，惟公訴人以此部分與被告2人所犯前開有罪部分有連續犯
    裁判上一罪之關係，在審判上不可分，爰不另為無罪之諭知
    。
四、原判決認被告林韋嘉、王桂洲販賣第三級毒品有罪部分犯行
    之罪證明確，因予論罪科刑，固非無見。惟原判決有下列可
    議之處：
(一)、按販賣毒品罪責之成立，以行為人主觀人有營利之意圖為其
    要件，原判決關於被告林韋嘉、王桂洲販賣毒品愷他命之犯
    行，於事實欄未記載被告2人是否具有此營利之意圖，亦未
    敘明其理由，尚有未洽。
(二)、被告2人於行為後，毒品危害防制條例第4條業已修正，並於
    98年5月20日公布，同年月22日施行。原審未及審酌此法律
    變更之情而無從為新舊法之比較適用，亦有未合。
(三)、前開不另為無罪諭知之事實，業據檢察官起訴，是否成立犯
    罪？原審未予裁判，自有已受請求之事項未予判決之違法。
(四)、被告林韋嘉販賣愷他命給羅健汶等人，該販賣所得並非其獲
    利，惟原判決認定係「販賣毒品獲利」之金額，亦有不當。
(五)、林苡彤向被告林韋嘉購買5公克愷他命之價款5,500元，係向
    被告林韋嘉賒欠，業據證人林苡彤於偵查中證述屬實，故被
    告林韋嘉就該5,500元自無實際所得，尚無從為「沒收、以
    財產抵償」之諭知，惟原判決就此部分亦併為「沒收、以財
    產抵償」之諭知，尚有未合。
(六)、扣案行動電話所附0000000000號晶片卡（SIM卡）1枚，屬於
    被告林韋嘉所有供販毒所用，應依法宣告沒收，惟原判決關
    於此部分未予說明，理由尚有未備。
(七)、扣案之愷他命22包係被告林韋嘉所有供其販賣之用，被告王
    桂洲除參與前述共同販賣愷他命給羅健汶1次之犯行外，並
    未與林韋嘉有何其他共同販賣行為，是該22包愷他命即與被
    告王桂洲之犯行無關，自不得在被告王桂洲之主文項下諭知
    沒收。原判決亦於被告王桂洲部分諭知沒收，亦有未洽。被
    告2人上訴意旨固無理由，惟原判決既有上述可議之處，自
    屬無可維持，應由本院將原判決關於被告林韋嘉販賣第三級
    毒品、王桂洲部分予以撤銷改判。爰分別審酌被告2 人犯罪
    之動機、方法、手段、品行、智識程度、販賣之對象與所得
    、被告王桂洲之犯罪情狀尚屬輕微、其等犯罪所生之危害及
    其等犯罪後之態度等一切情狀，分別量處如主文第二、四項
    所示之刑。扣案第三級毒品愷他命22包（合計驗餘淨重25點
    13公克），係被告林韋嘉所有供其單獨販賣之違禁物，應依
    刑法第38條第1項第1款之規定宣告沒收（最高法院96年度臺
    上字第728號判決參照）。扣案之被告林韋嘉所有之SAMSUNG
    行動電話1支（含0000000000號SIM卡）、帳冊1本、電子磅
    秤1台、研磨器1組、分裝湯匙3支、分裝罐2個、分裝毒品塑
    膠2個，係被告林韋嘉所有供其販賣愷他命所用之財物，其
    中該行動電話復為林韋嘉所有供與被告王桂洲共同販賣愷他
    命給羅健汶所用之物，應依毒品危害防制條例第19 條第1項
    之規定諭知沒收（被告王桂洲部分僅就上開行動電話及SIM
    卡諭知沒收）。另被告林韋嘉販賣第三級毒品之所得合計3
    萬6,400元，應依毒品危害防制條例第19條第1項規定宣告沒
    收，如全部或一部不能沒收時，以其財產抵償之；其中與被
    告王桂洲共同販賣第三級毒品之所得3千3百元，應就被告2
    人諭知連帶沒收，如全部或一部不能沒收時，以其等財產連
    帶抵償之。另證人林苡彤向被告林韋嘉購買5公克愷他命之
    價款5,500元，係向被告林韋嘉賒欠，業據證人林苡彤於偵
    查中證述屬實，故被告林韋嘉就該5,500元自無實際所得，
    尚無從為「沒收、以財產抵償」之諭知。至本案扣得被告林
    韋嘉所有之現金6萬9,900元，被告辯稱：此並非犯罪所得，
    而係其小孩車禍之賠償金等語，並提出彰化縣彰化市調解委
    員會調解書為證，復於偵查中辯稱：「上開現金係要繳車款
    ，是之前工作存在老婆那邊的。」等語，其陳述雖非一致，
    然亦無證據證明該6萬9,900元係被告林韋嘉販賣愷他命之所
    得，故就該現金，尚無從逕予諭知沒收，僅係將來有罪確定
    執行時，得逕予抵償之。又扣案之被告王桂洲所有現金6百
    元，因被告王桂洲係為求取免費施用愷他命之利益而幫被告
    林韋嘉交付愷他命給羅健汶，並未實際分得金錢，故該現金
    6百元顯非被告王桂洲之犯罪所得，亦無從諭知沒收，僅係
    將來有罪確定執行時，得逕予抵償之。另扣案被告林韋嘉所
    有之0000000000號、0000000000號、0000000000號行動電話
    ；被告王桂洲所有之0000000000號、0000000000號行動電話
    ，並無證據證明與本案有關，均不予宣告沒收，併此敘明。
參、實體無罪方面
一、公訴意旨另以：被告林韋嘉於94年底，在彰化縣彰化市○○
    路旁，由姚佳苓撥打其持用之0000000000號行動電話，以每
    顆4百元至5百元之價格，向被告林韋嘉購買第二級毒品MDMA
    2至3次。因認被告林韋嘉涉犯毒品危害防制條例第4條第2項
    之販賣第二級毒品罪嫌云云。
二、按犯罪事實應依證據認定之，無證據不得認定犯罪事實；又
    不能證明被告犯罪者，應諭知無罪之判決，刑事訴訟法第15
    4條第2項、第301條第1項分別定有明文。復按認定不利於被
    告之事實須依積極證據，苟積極證據不足為不利於被告事實
    之認定時，即應為有利被告之認定，更不必有何有利之證據
    ，最高法院30年上字第816號判例可資參照。又認定犯罪事
    實所憑之證據，無論係直接證據或間接證據，其為訴訟上之
    證明，須於通常一般之人均不致有所合理懷疑，而得確信其
    為真實之程度者，始得據為有罪之認定，倘其證明尚未達到
    此一程度，而有合理之懷疑存在，復無其他調查途徑可尋，
    法院即應為無罪之判決，最高法院76年臺上字第4986號判例
    闡述至明。再按施用毒品者，其所稱向某人購買之供述，須
    補強證據以擔保其供述之真實性。良以施用毒品者其供述之
    憑信性本不及於一般人。況施用毒品者其供出來源，因而破
    獲者，法律復規定得減輕其刑，其有為偵查機關誘導、或為
    邀輕典而為不實之陳述之可能，其供述之真實性自有合理之
    懷疑。是施用毒品者關於其向某人購買毒品之供述，必須補
    強證據佐證，以擔保其供述之真實性，俾貫澈刑事訴訟無罪
    推定及嚴格證明之基本原則。又關於毒品施用者其所稱向某
    人購買毒品之供述，必須補強證據佐證，係指毒品購買者之
    供述縱使並無瑕疵，仍須補強證據佐證而言，以擔保其供述
    之真實性。該所謂補強證據，必須與施用毒品者關於相關毒
    品交易之供述，具有相當程度之關聯性，且足使一般人對於
    施用毒品者之供述無合理之懷疑存在，而得確信其為真實，
    始足當之（最高法院96年度臺上字第1029號、94年度臺上字
    第2033號、98年度台上字第7108號、第7571號判決意旨參照
    ）。
三、公訴意旨認被告林韋嘉涉有販賣第二級毒品 MDMA 罪行，無
    非以證人姚佳苓於警詢及偵查中之證詞為其主要論據。訊據
    被告林韋嘉堅決否認有何販賣 MDMA 予姚佳苓之犯行，辯稱
    ：其沒有販賣 MDMA 予姚佳苓等語。經查：
(一)、證人姚佳苓固於警詢時證稱：「大約在 94 年底左右購買搖
    頭丸5次」、「我向林韋嘉購買搖頭丸毒品，他算我1顆4百
    至5百元」；及於偵查中證稱：「有向林韋嘉買過毒品，時
    間是在94年年底，買過搖頭丸2、3次」「（搖頭丸價錢？）
     1顆4、5百元，每次1、2顆，交易地點都是在彰化市○○路
    ○路邊。」等語（見偵查卷第105、148頁）。惟證人姚佳苓
    業於原審審理時證稱：「（有無曾經向林韋嘉買過搖頭丸？
    ）我們有一起去臺中買」、「是拿錢叫被告林韋嘉幫忙買搖
    頭丸。」等語，是證人姚佳苓前後之證詞已有瑕疵。
(二)、另扣案之被告林韋嘉所有之搖頭丸26顆，經送內政部警政署
    刑事警察局鑑定結果，認係第二級毒品MDMA（合計驗餘淨重
    10點38公克）無誤，亦有該局96年5月10日刑鑑字第0960049
    362號鑑定書可參（見原審卷第145頁），然此僅能證明被告
    林韋嘉持有上開26顆搖頭丸，惟是否為被告林韋嘉販賣之用
    ？同批販賣予姚佳苓所餘之搖頭丸？並無證據足以證明其間
    之關聯性，是上開扣案之搖頭丸亦不足以補強證人姚佳苓證
    詞之真實性。
(三)、基上說明，本案除證人姚佳苓前開於警詢及偵查中之指認外
    ，並無其他補強證據足以擔保證人姚佳苓指證之真實性，自
    難單憑姚佳苓尚有瑕庛之陳述，即遽認被告林韋嘉販賣第二
    級毒品 MDMA 之罪刑。
四、綜上所述，公訴人所提出之證據不足以證明被告林韋嘉有何
    公訴意旨所指之販賣第二級毒品犯行，此外，復查無其他積
    極證據足以證明被告林韋嘉有何販賣第二級毒品之犯行，被
    告林韋嘉此部分之犯罪自屬不能證明。原審疏未詳查，遽對
    被告林韋嘉此部分論罪科刑，自有未合。被告林韋嘉上訴指
    摘原判決此部分為不當，為有理由，自應由本院將原判決此
    部分撤銷，並為被告林韋嘉此部分無罪之諭知。
肆、被告王桂洲經本院合法傳喚，無正當理由不到庭，爰不待其
    到庭陳述，逕行判決。
據上論斷，應依刑事訴訟法第369條第1項前段、第364條、第299
條第1項前段、第301條第1項、第371條，修正後毒品危害防制條
例第4條第3項、第17條第2項、第19條第1項，刑法第11條前段、
第2條第1項、第28條、第59條、38條第1項第1款、修正前第28條
、第56條，判決如主文。
本案經檢察官王清杰到庭執行職務。
中    華    民    國   100     年   2     月   17     日
            刑事第八庭  審判長法  官  羅  得  村
                              法  官  李  雅  俐
                              法  官  簡  源  希
以上正本證明與原本無異。
如不服本判決應於收受送達後十日內向本院提出上訴書狀，其未
敘述上訴之理由者，並得於提起上訴後十日內向本院補提理由書
（均須按他造當事人之人數附繕本）「切勿逕送上級法院」。
                              書記官  李  宜  珊
中    華    民    國   100     年   2     月   17     日
附錄本案論罪科刑法條：
修正後毒品危害防制條例第4條第3項
製造、運輸、販賣第三級毒品者，處5年以上有期徒刑，得併科
新臺幣7百萬元以下罰金。